【裁判字號】    99,上易,6
【裁判日期】    990115
【裁判案由】    竊盜
【裁判全文】
臺灣高等法院花蓮分院刑事判決         99年度上易字第6號
上  訴  人  臺灣花蓮地方法院檢察署檢察官
被      告  甲○○
                    （現於臺灣花蓮監獄另案執行中）
上列上訴人因竊盜案件，不服臺灣花蓮地方法院98年度花易字第
66號中華民國98年11月30日第一審判決（起訴案號：臺灣花蓮地
方法院檢察署98年度偵字第3167號），提起上訴，本院判決如下
：
    主  文
上訴駁回。
    理  由
一依刑事訴訟法第350條、第361條、第362條、第367條規定，不
  服地方法院之第一審判決而上訴者，須提出上訴書狀，並應敘
  述具體理由，為上訴必備之程式；其所提出之上訴書狀並未敘
  述上訴理由，或僅曾以言詞陳述上訴理由者，均應於上訴期間
  屆滿後20日內補提理由書於第一審法院。第一審法院經形式審
  查，認逾期未補提上訴理由者，應定期間先命補正；逾期未補
  正者，為上訴不合法律上之程式，應以裁定駁回。倘已提出上
  訴理由，但所提非屬具體理由者，則由第二審法院以上訴不合
  法律上之程式，判決駁回。而所謂具體理由，必係依據卷內既
  有訴訟資料或提出新事證，指摘或表明第一審判決有何採證認
  事、用法或量刑等足以影響判決本旨之不當或違法，而構成應
  予撤銷之具體事由，始克當之（例如：依憑證據法則具體指出
  所採證據何以不具證據能力，或依憑卷證資料，明確指出所為
  證據證明力之判斷如何違背經驗、論理法則）；倘僅泛言原判
  決認定事實錯誤、違背法令、量刑失之過重或輕縱，而未依上
  揭意旨指出具體事由，或形式上雖已指出具體事由，然該事由
  縱使屬實，亦不足以認為原判決有何不當或違法者（例如：對
  不具有調查必要性之證據，法院未依聲請調查亦未說明理由，
  或援用證據不當，但除去該證據仍應為同一事實之認定），皆
  難謂係具體理由，俾與第二審上訴制度在請求第二審法院撤銷
  、變更第一審不當或違法之判決，以實現個案救濟之立法目的
  相契合，並節制濫行上訴（最高法院著有97年度台上字第892
  號判決可參）。
二查本件檢察官不服原審判決，於民國（下同）98年12月15日具
  狀提起第二審上訴，其上訴理由略以：證人何子琦與被告關係
  匪淺，不無迴護被告之可能，故其於法院審理時所述，難以採
  信；又證人古富竣與被告同在車上遭警察攔查時，僅被告趁隙
  脫逃，衡諸常情，應為被告因竊取包包而心虛所致，而謂原審
  認定事實違背經驗法則云云。惟原審判決依據「罪證有疑，利
  於被告」之審判原則（最高法院29年上字第3105號、30年上字
  第816號、40年台上字第86號及76年台上字第4986號判例意旨
  參照），而為有利於被告之判斷，並已詳敘何以認定被告之竊
  盜犯行罪證不足之原因。檢察官上訴意旨既未能指摘原判決關
  於此部分認定事實，有何具體違背經驗、論理法則或違反法令
  之處。揆諸上開說明，顯然置原判決已經明白論斷審酌、說明
  之事項於不顧。自形式上觀察，核非足以動搖原判決之具體理
  由，依照上揭說明，應認其上訴為不合法律上之程式，予以駁
  回，並不經言詞辯論為之。
三據上論斷，應依刑事訴訟法第367條前段、第372條，判決如主
  文。
中    華    民    國    99    年    1     月    15    日
                        審判長法  官  何方興
                              法  官  王紋瑩
                              法  官  林碧玲
以上正本證明與原本無異。
本件不得上訴。
中    華    民    國    99    年    1     月    15    日
                              書記官  鄧瑞雲


司法院資訊處製作；財團法人民間司法改革基金會備份。
